臺灣板橋地方法院刑事判決　　　　　　　　　　　　九十一年度交易字第二五六號
　　公　訴　人　臺灣板橋地方法院檢察署檢察官
　　被　　　告　甲○○
右列被告因公共危險等案件，經檢察官提起公訴（九十一年度偵字第五四四七號），
本院判決如左：
    主  文
甲○○服用酒類，不能安全駕駛動力交通工具而駕駛，處拘役肆拾日，如易科罰金以
佰元折算壹日；又於公務員依法執行職務時，當場侮辱，處拘役貳拾日，如易科罰
金以佰元折算壹日；又對於公務員依法執行職務時，施強暴，處拘役拾日，如易
科罰金以佰元折算壹日。應執行拘役陸拾伍日，如易科罰金以佰元折算壹日。
    事  實
一、甲○○明知服用酒類過量，不能安全駕駛動力交通工具，詎其於民國九十一年三
    月九日下午三時許，在臺北縣鶯歌鎮某處飲用啤酒後，其吐氣所含酒精濃度已達
    每公升○‧七一毫克而處於不能安全駕駛動力交通工具之狀態下，仍駕駛其所有
    車號ＧＳ－五八五九號自用小客車，在臺北縣鶯歌鎮道路上行駛欲返回住處，置
    路上不特定行人及車輛安全於不顧。其後駕駛上開車輛，於同日下午三時三十分
    許，行至臺北縣鶯歌鎮○○路與中正一路平交道附近時，因車輛熄火停滯在道路
    中央，適有臺北縣政府警察局三峽分局鶯歌分駐所巡邏警員丙○○、乙○○行經
    該處，見狀上前查看，發覺其身上有酒味，車上且尚有飲用未盡之啤酒一罐，乃
    要求其下車受檢，詎其拒不下車，且明知丙○○、乙○○等人係警員並依法執行
    職務，竟當場出口以台語「幹、幹你娘、哭爸」等穢語，辱罵警員丙○○、乙○○。之後警員丙○○於要求其下車受檢無效後，強制打開車門彎身欲入車內將其
    拉出時，其又出手毆打警員丙○○腹部一拳（警員丙○○未提出受傷證明，亦未
    提出傷害告訴），對於依法執行職務之警員施以強暴。嗣經警呼叫支援警力到場
    後，始將甲○○帶回警局施以酒測，測得上開酒精濃度，而查獲其上開酒後不能
    安全駕駛之情。
二、案經臺北縣政府警察局三峽分局報請臺灣板橋地方法院檢察署檢察官偵查起訴。
    理  由
一、訊據被告甲○○矢口否認有右揭酒後不能安全駕駛、辱罵、毆打執勤警員等公共
    危險、妨害公務之犯罪事實，辯稱：伊當時係因汽車鑰匙斷裂在修車，且只有喝
    半瓶啤酒，並無酒醉駕車，而伊說上開台語穢語係口頭禪，並非辱罵警察，伊亦
    無出手毆打警察，是警察打伊云云。然查，被告右揭酒後不能安全駕駛、妨害公
    務等犯罪事實，業據證人即警員丙○○、乙○○於本院審理時指證綦詳，並有警
    員丙○○、乙○○之報告書、現場照片、錄音帶、警訊錄影帶、酒精濃度測試單
    、臺北縣政府警察局三峽分局鶯歌分駐所對於被告觀察記錄之「刑法第一百八十
    五條之三案件測試觀察紀錄表」等附於偵查卷可資佐證。按參諸德國、美國之認
    定標準，對於酒精濃度呼氣已達每公升○‧五五毫克，肇事率為一般正常人之十
    倍，認為已達「不能安全駕駛」之標準；又行為人飲酒後吐氣所含酒精濃度達每
    公升○‧五毫克，即反應較慢，感覺減低，影響駕駛等節，有行政院國軍退除役
    官兵輔導委員會臺北榮民總醫院八十八年八月五日（八八）北總內字第二六八六
    八號函附卷可參。本件被告於飲酒後其吐氣所含酒精濃度已達每公升○‧七一毫
    克，且觀諸其後將車停滯在路中，與警態度對峙多話謾罵等不理性情狀，參諸上
    開說明，顯有不能安全駕駛動力交通工具之情甚明。而被告上開所辯，空泛無據
    ，顯係事後卸責之詞，殊無可採，是事證明確，其上開犯行均堪認定，應予依法
    論科。
二、核被告甲○○上開所為，係犯刑法第一百八十五條之三之酒後不能安全駕駛罪、
    第一百四十條第一項之侮辱公務員罪、第一百三十五條第一項之妨害公務員執行
    職務罪。其上開所犯侮辱公務員部分，雖係當場侮辱依法執行職務之警員丙○○
    、乙○○二人，惟該罪保護之被害法益係國家法益，自不生侵害數法益之問題，
    應僅成立一罪。又被告所犯上開三罪間，犯意各別，行為互殊，應予分論併罰。
    爰審酌被告所犯上開各罪犯罪動機、目的、手段、所生危害、酒後不能安全駕駛
    程度、因酒後失態而犯上開妨害公務二罪及其犯後態度等一切情狀，分別量處如
    主文所示之刑及諭知易科罰金之折算標準，並定其應執行之刑。
據上論斷，應依刑事訴訟法第二百九十九條第一項前段，刑法第一百八十五條之三、
第一百四十條第一項、第一百三十五條第一項、第四十一條第一項前段、第五十一條
第六款，罰金罰鍰提高標準條例第一條前段、第二條，判決如主文。
本案經檢察官壽勤偉到庭執行職務
中      華      民      國    九十一    年      八      月    二十七    日
                                    臺灣板橋地方法院刑事第六庭
                                        法  官  彭  全  曄
右正本證明與原本無異
如不服本判決應於送達後十日內向本院提出上訴狀
                                        書記官  梁  宜  庭
中      華      民      國    九十一    年      八      月    二十七    日
附錄本判決論罪法條：刑法第一百八十五條之三、第一百四十條、第一百三十五條
刑法第一百八十五條之三
服用毒品、麻醉藥品、酒類或其他相類之物，不能安全駕駛動力交通工具而駕駛者，
處一年以下有期徒刑、拘役或三萬原以下罰金。
刑法第一百四十條
於公務員依法執行職務時當場侮辱或對於其依法執行之職務公然侮辱者，處六月以下
有期徒刑、拘役或一百元以下罰金。
對於公署公然侮辱者亦同。
刑法第一百三十五條
對於公務員依法執行職務時，施強暴脅迫者，處三年以下有期徒刑、拘役或三百元以
下罰金。
意圖使公務員執行一定之職務或妨害其依法執行一定之職務或使公務員辭職而施強暴
脅迫者亦同。
犯前二項之罪，因而致公務員於死者，處無期徒刑或七年以上有期徒刑；致重傷者，
處三年以上、十年以下有期徒刑。
